臺灣臺中地方法院刑事判決　　　　　　　96年度易字第4878號
公　訴　人　臺灣臺中地方法院檢察署檢察官
被　　　告　甲○○
　　　　　　　　　　（
　　　　　　子○○
　　　　　　　　　　（
　　　　　　卯○○
　　　　　　　　　　　5
　　　　　　　　　　（
上列被告等因竊盜等案件，經檢察官提起公訴（96年度偵字第
1871 1號），本院判決如下：
    主    文
甲○○犯如附表編號一至七之(一)所示之罪，均累犯，各處如附表
編號一至七之(一)所示之刑，又犯如附表編號七之(二)所示之罪，處
罰金新臺幣壹萬元，罰金如易服勞役，以新臺幣壹仟元折算壹日
。有期徒刑部分應執行有期徒刑參年，自備鑰匙壹支沒收。
子○○犯如附表編號三至六、八所示之罪，均累犯，各處如附表
編號三至六、八所示之刑，應執行有期徒刑貳年伍月，自備鑰匙
壹支沒收。
卯○○犯如附表編號八所示之罪，累犯，處有期徒刑伍月，如易
科罰金，以新臺幣壹仟元折算壹日。
    犯罪事實
一、甲○○前曾於民國九十三年間因搶奪案件，經法院判處有期
    徒刑二年確定，於九十五年七月二十九日縮短刑期執行完畢
  　；復於九十六年間因竊盜案件，經法院分別判處有期徒刑四
    月、三月、七月，定應執行刑為有期徒刑一年確定（尚待執
    行）。子○○前曾於九十五年間因妨害公務案件，經法院判
    處有期徒刑三月確定，於九十六年三月二十二日縮短刑期執
    行完畢，翌日出獄。卯○○前曾於九十四年間因二次施用毒
    品及二次竊盜案件，經法院分別判處各定應執行刑為有期徒
    刑十一月確定，於九十六年二月八日假釋出獄，並交付保護
    管束，保護管束期間原應於九十六年六月十四日期滿，惟復
    於九十六年六月八日遭撤銷上開保護管束，餘殘刑有期徒刑
    四月六日，原應入獄服刑，惟其上開刑度嗣因符合中華民國
    九十六年罪犯減刑條例規定，予以減輕原刑度二分之一，而
    於九十六年七月十六日執行完畢。
二、詎甲○○、子○○、卯○○均仍不知悔改，甲○○分別基於
    意圖為自己不法所有之犯意，以如附表編號一、二、七(一)所
    示方法，竊取被害人戊○○等人所有財物。甲○○並與子○○分別共同基於為自己不法所有之犯意聯絡，以如附表編號
    三至六所示方法，共同竊取被害人壬○○等人所有財物。子
    ○○與卯○○共同基於為自己不法所有之犯意聯絡，以如附
    表編號八所示方法，共同竊取被害人辛○○所有財物。甲○○於九十六年八月一日凌晨三時許，竊得如附表編號七(一)所
    示車輛及車內物品，及侵占編號七(二)所示電纜線後，驅車前
    往位於臺中市○○區○○路533之2號「勤發環保企業社」欲
    變賣車內物品之際而為警查獲，並在有偵查犯罪職務機關發
    覺其他竊盜罪嫌前，主動向警方供出其另竊盜如附表編號一
    至六所示犯行，自首而接受裁判，且供出子○○與其共犯如
    附表編號三至六所示竊盜犯行。
三、案經彰化縣警察局溪湖分局及臺中市警察局第一分局報請臺
    灣臺中地方法院檢察署檢察官偵查起訴。
    理    由
一、訊據被告甲○○、子○○、卯○○三人對於上開犯罪事實均
    坦承不諱，彼此供述情節互核相符，核與證人戊○○、寅○○、壬○○、丁○○、庚○○、癸○○於本院審理時具結證
    述，及被害人丙○○、辛○○、曾塗城（臺灣電力公司彰化
    區營業處員林巡修課專員）於警詢陳述情節相符，並經證人
    即「勤發環保企業社」負責人楊文池於警詢時陳述明確，復
    有贓物認領保管單、現場照片、車輛竊盜、車牌失竊資料個
    別查詢報表─查詢車輛認可資料、臺中縣警察局車輛協尋電
    腦輸入單、現場圖等件在卷可資佐證，足見被告三人自白確
    與事實相符，而堪予採信。本件事證業臻明確，被告等人犯
    行洵堪認定。
二、核被告三人所為，均係犯刑法第三百二十條第一項之普通竊
    盜罪（被告甲○○就如附表編號一至七之(一)部分，被告子○○就如附表編號三至六、八部分，被告卯○○就如附表編號
    八部分），被告甲○○另犯刑法第三百三十七條之侵占離本
    人所持有之物罪（如附表編號七之(二)部分）。公訴人雖認被
    告甲○○於竊取如附表編號七之(一)之同時，亦竊取如附表編
    號七之(二)部分電纜線一批，惟被告甲○○迭自警、偵訊、本
    院訊問、審理時均堅決供稱該電纜線並非伊所竊取，於本院
    審理時且明白供稱伊於行竊如附表編號七之(一)之車輛之前，
    有看到該電纜線位於臺中縣梧棲鎮○○路路邊，但伊並未拿
    取，於竊取如附表編號七之(一)車輛後，約過二十分鐘許，才
    又駕車行經中華路路邊拿取該電纜線，伊對於侵占離本人持
    有之物罪予以坦承等語（參本院卷第七二頁），而被害人即
    臺灣電力公司彰化區營業處員林巡修課專員曾塗城於警詢時
    亦僅陳稱該批電纜線外皮有ＴＰＣ標誌，型號為臺電銅玻璃
    電線ＰＶＣ風雨線２２ｍｍ２，證人己○○則於本院審理時
    具結證稱：當時臺電專員只有鑑定該批電纜線為臺電公司所
    有，並沒有提到是何處之電纜線之語（參本院卷第七一頁）
    ，足見依上開被害人陳述、證人證述內容，充其量僅能證明
    上開電纜線為臺電公司所有，且遭人拿取後放置於該處，而
    無法證明為被告所竊取，是依現有事證尚無法證明該批電纜
    線為被告所竊取，自仍應以被告自白內容為準，而認係犯刑
    法之侵占離本人所持有之物罪，且此部分起訴之基本社會事
    實仍屬同一，並經本院當庭告知其所犯法條，附此敘明。被
    告甲○○與子○○就如附表編號三至六所示竊盜犯行，及被
    告子○○與卯○○就如附表編號八所示竊盜犯行，彼此間有
    犯意聯絡與行為分擔，為共同正犯。又被告甲○○前曾於九
    十三年間因搶奪案件，經法院判處有期徒刑二年確定，於九
    十五年七月二十九日縮短刑期執行完畢；被告子○○前曾於
    九十五年間因妨害公務案件，經法院判處有期徒刑三月確定
    ，於九十六年三月二十二日縮短刑期執行完畢，翌日出獄；
    被告卯○○前曾於九十四年間因二次施用毒品及二次竊盜案
    件，經法院分別判處各定應執行刑為有期徒刑十一月確定，
    於九十六年二月八日假釋出獄，並交付保護管束，保護管束
    期間原應於九十六年六月十四日期滿，惟復於九十六年六月
    八日遭撤銷上開保護管束，餘殘刑有期徒刑四月六日，原應
    入獄服刑，惟其上開刑度嗣因符合中華民國九十六年罪犯減
    刑條例規定，予以減輕原刑度二分之一，而於九十六年七月
    十六日執行完畢等節，有臺灣高等法院被告前案紀錄表三份
    及本院九十六年度聲減字第五六二一號裁定一份在卷可徵，
    其等於前開有期徒刑執行完畢後，五年內故意再分別或共同
    犯本案如事實欄所述除如附表編號七之(二)以外之有期徒刑以
    上之罪，均為累犯，以上除被告甲○○所犯如附表編號七之
    (二)侵占遺失物罪以外，均依刑法第四十七條第一項規定加重
    其刑。至被告甲○○所犯如附表編號一至七之(一)所示竊盜案
    件及編號七之(二)所示侵占遺失物案件，及被告子○○所犯如
    附表編號三至六、八所示竊盜案件，均犯意個別，行為互異
    ，應予分論併罰。又被告甲○○係為警查獲其犯如附表編號
    七(一)(二)所示竊盜、侵占案件後，主動向有偵查犯罪職務機關
    之警員坦承竊取如附表編號一至六之竊盜案件，業經證人己○○於本院審理時具結證明屬實（參本院卷第六九頁至第七
    ０頁），足見被告甲○○就其所犯如附表編號一至六之竊盜
    案件合於自首要件，依刑法第六十二條前段規定減輕其刑，
    並就其所犯如附表編號一至六所示案件依法先加後減之。爰
    審酌被告甲○○前已有二次搶奪及二次竊盜不良素行，被告
    子○○前有二次竊盜不良素行，被告卯○○前有三次竊盜不
    良素行，有前開紀錄表在卷可徵，其等身強體壯，不思憑勞
    力賺取財物謀生，反伺機行竊，被告甲○○本案計竊取七件
    ，侵占一件，被告子○○犯案五件，被告卯○○犯案一件，
    犯後均直承犯行無誤，態度尚稱良好等一切情狀，分別量處
    如附表所示之刑，並就被告甲○○所犯侵占遺失物部分、被
    告卯○○竊盜部分分別諭知易服勞役、易科罰金之折算標準
    ，及被告甲○○就各次竊盜、子○○就各次竊盜部分均分別
    定應執行之刑。至被告甲○○竊取如附表編號一、二所示案
    件，及與被告子○○共同竊取如附表編號三至六所示案件，
    所用之自備鑰匙一支，係被告甲○○所有，雖未於本案扣案
    ，而係於被告甲○○、子○○被訴另竊盜案所查扣，並經本
    院沙鹿簡易庭以九十六年度沙簡字第五五六號案件予以沒收
    ，惟既仍未證明業已滅失，自仍於本案併予宣告沒收，附此
    敘明。
據上論斷，應依刑事訴訟法第二百九十九條第一項前段，刑法第
二十八條、第三百二十條第一項、第三百三十七條、第四十七條
第一項、第六十二條前段、第五十一條第五款、第四十一條第一
項前段、第四十二條第三項、第三十八條第一項第二款，刑法施
行法第一條之一，判決如主文。
中　　華　　民　　國　　96　　年　　10　　月　　26　　日
                  刑事第十庭    法  官  賴妙雲
上正本證明與原本無異。
如不服本判決，應於收送達後10日內向本院提出上訴書狀（應敘
述具體理由並附繕本）。
上訴書狀如未敘述理由，應於上訴期間屆滿後20日內補提理由書
於本院。
                                書記官  童秉三
中　　華　　民　　國　　96　　年　　9 　　月　　29　　日
附錄論罪科刑法條
刑法第三百二十條第一項、第三百三十七條
附表
┌──┬───┬────┬────┬──────────┬───────┐
│編號│行為人│犯罪時間│犯罪地點│犯　　罪　　事　　實│所犯法條、罪名│
│    │      │        │        │                    │及宣告刑      │
├──┼───┼────┼────┼──────────┼───────┤
│一  │甲○○│96.06.25│臺中縣沙│意圖為自己不法之所有│刑法第320條第1│
│    │      │凌晨2時 │鹿鎮沙田│，以其所有自備鑰匙一│項之普通竊盜罪│
│    │      │許      │路48號  │支（於本院沙鹿簡易庭│。            │
│    │      │        │        │以96年度沙簡字第556 │              │
│    │      │        │        │號業已宣告沒收），竊│有期徒刑5月。 │
│    │      │        │        │取陳威宏即長宏國際企│（符合自首）  │
│    │      │        │        │業社所有而由戊○○使│              │
│    │      │        │        │用之車牌號碼DH-9518 │自備鑰匙1支沒 │
│    │      │        │        │號自用小貨車（1998年│收。          │
│    │      │        │        │份，1094cc，價值約新│              │
│    │      │        │        │臺幣（下同）6萬元至8│              │
│    │      │        │        │萬元左右）及板手等簡│              │
│    │      │        │        │易工具。得手後供己代│              │
│    │      │        │        │步之用。            │              │
├──┼───┼────┼────┼──────────┼───────┤
│二  │甲○○│96.07.07│臺中縣沙│意圖為自己不法之所有│刑法第320條第1│
│    │      │凌晨0時 │鹿鎮日新│，以其所有自備鑰匙一│項之普通竊盜罪│
│    │      │58分許  │街61巷65│支（於本院沙鹿簡易庭│。            │
│    │      │（公訴人│號（公訴│以96年度沙簡字第556 │              │
│    │      │誤認係當│人漏繕61│號業已宣告沒收），竊│有期徒刑5月。 │
│    │      │日凌晨2 │巷）    │取盧清木即乙○○○○│（符合自首）  │
│    │      │時許）  │        │所有之車牌號碼NC-698│              │
│    │      │        │        │1號自用小貨車（1993 │自備鑰匙1支沒 │
│    │      │        │        │年份，1061cc，價值約│收。          │
│    │      │        │        │8萬元至10萬元）及車 │              │
│    │      │        │        │內之白鐵底座（價值約│              │
│    │      │        │        │2萬餘元）得逞。繼而 │              │
│    │      │        │        │將車內白鐵底座攜往位│              │
│    │      │        │        │於臺中市○○區○○路│              │
│    │      │        │        │533之2號「勤發環保企│              │
│    │      │        │        │業社」變賣，變賣所得│              │
│    │      │        │        │已花用完畢，竊得車輛│              │
│    │      │        │        │則棄置於路邊。      │              │
├──┼───┼────┼────┼──────────┼───────┤
│三  │甲○○│96.07.21│臺中縣梧│共同意圖為自己不法之│刑法第320條第1│
│    │子○○│凌晨2時 │棲鎮大庄│所有，由子○○擔任把│項、第28條之普│
│    │      │許      │里中央西│風，由甲○○以其所有│通竊盜罪之共同│
│　  │      │        │四街44號│自備鑰匙一支（於本院│正犯。        │
│    │      │        │(公訴人 │沙鹿簡易庭以96年度沙│              │
│    │      │        │誤認為臺│簡字第556號業已宣告 │甲○○處有期徒│
│    │      │        │中縣梧棲│沒收），下手竊取楊維│刑6月。       │
│    │      │        │鎮鎮西4 │藩所有之車牌號碼MP  │（符合自首）  │
│    │      │        │街44號) │-0430號自用小貨車（ │              │
│    │      │        │        │1992年份，1997cc，價│子○○處有期徒│
│    │      │        │        │值約1萬元至2萬元左右│刑7月。       │
│    │      │        │        │）及車內之水電零件（│              │
│    │      │        │        │價值約2000元至3000元│自備鑰匙1支沒 │
│    │      │        │        │左右）得逞。繼而將車│收。          │
│    │      │        │        │內貨物攜往位於臺中市│              │
│    │      │        │        │北屯區○○路533之2號│              │
│    │      │        │        │「勤發環保企業社」變│              │
│    │      │        │        │賣，變賣所得二人平均│              │
│    │      │        │        │花用完畢，竊得車輛則│              │
│    │      │        │        │棄置於路邊。        │              │
├──┼───┼────┼────┼──────────┼───────┤
│四  │甲○○│96.07.21│臺中縣梧│共同意圖為自己不法之│刑法第320條第1│
│    │子○○│凌晨2時 │棲鎮福德│所有，由子○○擔任把│項、第28條之普│
│    │      │許前某時│里中央路│風，由甲○○以其所有│通竊盜罪之共同│
│    │      │（公訴人│二段251 │自備鑰匙一支（於本院│正犯。        │
│    │      │誤認係當│巷2號前 │沙鹿簡易庭以96年度沙│              │
│    │      │日凌晨3 │        │簡字第556號業已宣告 │甲○○處有期徒│
│    │      │時許）  │        │沒收），下手竊取卓魏│刑6月。       │
│    │      │        │        │祥所有之車牌號碼7459│（符合自首）  │
│    │      │        │        │-LN號自用小貨車（199│              │
│    │      │        │        │8年份，2476cc，價值 │子○○處有期徒│
│    │      │        │        │約7、8萬元左右）及車│刑7月。       │
│    │      │        │        │內之裝有水泥工具之水│              │
│    │      │        │        │泥工具箱一具（價值約│自備鑰匙1支沒 │
│    │      │        │        │1萬元左右）得逞。繼 │收。          │
│    │      │        │        │而將車內貨物攜往位於│              │
│    │      │        │        │臺中市○○區○○路53│              │
│    │      │        │        │3之2號「勤發環保企業│              │
│    │      │        │        │社」變賣，變賣所得二│              │
│    │      │        │        │人平均花用完畢，竊得│              │
│    │      │        │        │車輛則棄置於路邊。  │              │
├──┼───┼────┼────┼──────────┼───────┤
│五  │甲○○│96.07.22│臺中縣清│共同意圖為自己不法之│刑法第320條第1│
│    │子○○│凌晨2時 │水鎮武鹿│所有，由子○○擔任把│項、第28條之普│
│    │      │許      │里五權路│風，由甲○○以其所有│通竊盜罪之共同│
│    │      │        │362號(公│自備鑰匙一支（於本院│正犯。        │
│    │      │        │訴人誤認│沙鹿簡易庭96年度沙簡│              │
│    │      │        │為365號)│字第556號業已宣告沒 │甲○○處有期徒│
│    │      │        │        │收），竊取蔡允足即生│刑6月。       │
│    │      │        │        │興企業社所有，而由王│（符合自首）  │
│    │      │        │        │國任使用之車牌號碼47│              │
│    │      │        │        │91-PR 號自用小貨車（│子○○處有期徒│
│    │      │        │        │1993年份，2835cc，價│刑7月。       │
│    │      │        │        │值不詳）及車內之油箱│              │
│    │      │        │        │板手工具得逞。繼而將│自備鑰匙1支沒 │
│    │      │        │        │車內工具攜往位於臺中│收。          │
│    │      │        │        │市○○區○○路533之2│              │
│    │      │        │        │號「勤發環保企業社」│              │
│    │      │        │        │變賣，變賣所得二人平│              │
│    │      │        │        │均花用完畢，竊得車輛│              │
│    │      │        │        │則棄置於路邊。      │              │
├──┼───┼────┼────┼──────────┼───────┤
│六  │甲○○│96.07.25│臺中縣沙│共同意圖為自己不法之│刑法第320條第1│
│    │子○○│凌晨2時 │鹿鎮鹿寮│所有，由子○○擔任把│項、第28條之普│
│    │      │許      │里中山路│風，由甲○○以其所有│通竊盜罪之共同│
│    │      │        │378巷45 │自備鑰匙一支（於本院│正犯。        │
│    │      │        │號      │沙鹿簡易庭以96年度  │              │
│    │      │        │        │沙簡字第556號業已宣 │甲○○處有期徒│
│    │      │        │        │告沒收），竊取癸○○│刑6月。       │
│    │      │        │        │所有之車牌號碼OD-789│（符合自首）  │
│    │      │        │        │1號自用小貨車（1995 │              │
│    │      │        │        │年份，1061cc ，價值 │子○○處有期徒│
│    │      │        │        │約5萬元。公訴人誤認 │刑7月。       │
│    │      │        │        │為4791-PR號）及車內 │              │
│    │      │        │        │之工具、器材一批（價│自備鑰匙1支沒 │
│    │      │        │        │值約10萬至20萬元左右│收。          │
│    │      │        │        │）得逞。繼而將車內貨│              │
│    │      │        │        │物攜往位於臺中市北屯│              │
│    │      │        │        │區○○路533之2號「勤│              │
│    │      │        │        │發環保企業社」變賣數│              │
│    │      │        │        │千元，變賣所得二人平│              │
│    │      │        │        │均花用完畢，竊得車輛│              │
│    │      │        │        │則棄置於路邊。      │              │
├──┼───┼────┼────┼──────────┼───────┤
│七  │甲○○│96.08.01│臺中縣梧│(一)意圖為自己不法之所│刑法第320條第1│
│    │      │凌晨3時 │棲鎮立德│  有，見丑○○所有車│項之普通竊盜罪│
│    │      │許      │街229巷 │  牌號碼3T-8223號自 │。            │
│    │      │        │47號    │  用小貨車（1997年份│處有期徒刑7月 │
│    │      │        │        │  ，2835cc ，價值約6│。            │
│    │      │        │        │  萬元）內鑰匙未拔取│              │
│    │      │        │        │  ，遂以該鑰匙開啟該│              │
│    │      │        │        │  車，竊得該車及車內│              │
│    │      │        │        │  之抽水馬達5個、止 │              │
│    │      │        │        │  水筏10個、漏電開關│              │
│    │      │        │        │  器4個（共價值約8萬│              │
│    │      │        │        │  元）。            │              │
│    │      │        │        │(二)意圖為自己不法之所│刑法第337條之 │
│    │      │        │        │  有，於96年8月1日凌│侵占離本人所持│
│    │      │        │        │  晨3時20分許，行經 │有之物罪。    │
│    │      │        │        │  臺中縣梧棲鎮○○路│              │
│    │      │        │        │  檳榔攤見臺電公司銅│處罰金新臺幣1 │
│    │      │        │        │  玻璃電線PVC風雨線 │萬元，如易服勞│
│    │      │        │        │  1批（重23.4公斤， │役，以新臺幣  │
│    │      │        │        │  價值約2647元）置放│1000元折算1日 │
│    │      │        │        │  於該處，係屬離臺電│。            │
│    │      │        │        │  公司所有之物，竟予│              │
│    │      │        │        │  侵占入己。        │              │
│    │      │        │        │(三)繼而將上開貨物及電│              │
│    │      │        │        │  纜線欲攜往位於臺中│              │
│    │      │        │        │  市○○區○○路53 3│              │
│    │      │        │        │  之2號「勤發環保企 │              │
│    │      │        │        │  業社」變賣，正在過│              │
│    │      │        │        │  磅卸貨之際為警當場│              │
│    │      │        │        │  查獲。            │              │
├──┼───┼────┼────┼──────────┼───────┤
│八  │子○○│96.08.28│臺中市西│共同意圖為自己不法之│刑法第320條第1│
│    │卯○○│16時許  │區○○路│所有，二人共乘由鍾俊│項、第28條之普│
│    │      │        │116號前 │民騎乘向不知情之友人│通竊盜罪之共同│
│    │      │        │        │秦志宏借得之車牌號碼│正犯。        │
│    │      │        │        │VRE-265號機車，由鍾 │              │
│    │      │        │        │俊民先下車竊得辛○○│子○○處有期徒│
│    │      │        │        │所有鐵板1塊搬至機車 │刑5月。       │
│    │      │        │        │腳踏墊處後，再由廖克│              │
│    │      │        │        │陪下車再竊得鐵板1塊 │卯○○處有期徒│
│    │      │        │        │之際，為警查獲（鐵板│刑5月，如易科 │
│    │      │        │        │2塊價值約5000元）。 │罰金，以新臺幣│
│    │      │        │        │                    │1000元折算1日 │
│    │      │        │        │                    │。            │
│    │      │        │        │                    │　            │
│    │      │        │        │                    │              │
└──┴───┴────┴────┴──────────┴───────┘
